<!DOCTYPE html PUBLIC "-//W3C//DTD XHTML 1.0 Transitional//EN" "http://www.w3.org/TR/xhtml1/DTD/xhtml1-transitional.dtd">
<html xmlns="http://www.w3.org/1999/xhtml">
<head>
	<meta http-equiv="Content-Type" content="text/html; charset=iso-8859-1" />
	<title>Ymmärrä suomea</title>
	<style type="text/css" media="all">@import "css/styles.css";</style>
	<script type="text/javascript" src="swfobject.js"></script>
</head>
<body class="font-medium">
	<div id="main-wrapper">
		<div id="topbar"></div>
		<div id="main-menu">
			<table cellspacing="0" cellpadding="0" border="0" class="add-links"><tr>
				<td class="item"><img class="raquo" src="i/raquo.gif" alt="" height="7" width="4" /><a href="/ymmarra/index.php?moduli=sanakirja">Sanakirja</a></td>
				<td class="item"><img class="raquo" src="i/raquo.gif" alt="" height="7" width="4" /><a href="/ymmarra/index.php?moduli=verbit">Verbiluettelo</a></td>
				<td class="item"><img class="raquo" src="i/raquo.gif" alt="" height="7" width="4" /><a href="/ymmarra/index.php?moduli=kielioppi">Kielioppi</a></td>
			</tr></table>
			<table cellspacing="0" cellpadding="0" border="0"><tr>
				<td class="item"><img class="raquo" src="i/raquo.gif" alt="" height="7" width="4" /><a href="/ymmarra/index.php">Etusivu</a></td>
				<td class="item"><img class="raquo" src="i/raquo.gif" alt="" height="7" width="4" /><a href="/ymmarra/index.php?moduli=tekstit">Lukutekstit</a></td>
			</tr></table>
		</div>
		<div id="content">
			<table cellspacing="0" cellpadding="0" border="0" id="content-wrapper"><tr>
				<td>
					<div id="left-menu">
												<div class="header-verb"><span>Verbit</span></div>
						<div class="menu">
								<div class="init"><a href="/ymmarra/index.php?moduli=verbit&kirjain=a">A</a></div>
								<div class="init"><a href="/ymmarra/index.php?moduli=verbit&kirjain=e">E</a></div>
								<div class="init"><a href="/ymmarra/index.php?moduli=verbit&kirjain=h">H</a></div>
								<div class="init"><a href="/ymmarra/index.php?moduli=verbit&kirjain=i">I</a></div>
								<div class="init"><a href="/ymmarra/index.php?moduli=verbit&kirjain=j">J</a></div>
								<div class="init"><a href="/ymmarra/index.php?moduli=verbit&kirjain=k">K</a></div>
								<div class="init"><a href="/ymmarra/index.php?moduli=verbit&kirjain=l">L</a></div>
								<div class="init"><a href="/ymmarra/index.php?moduli=verbit&kirjain=m">M</a></div>
								<div class="init"><a href="/ymmarra/index.php?moduli=verbit&kirjain=n">N</a></div>
								<div class="init"><a href="/ymmarra/index.php?moduli=verbit&kirjain=o">O</a></div>
								<div class="init"><a href="/ymmarra/index.php?moduli=verbit&kirjain=p">P</a></div>
								<div class="init"><a href="/ymmarra/index.php?moduli=verbit&kirjain=r">R</a></div>
								<div class="init"><a href="/ymmarra/index.php?moduli=verbit&kirjain=s">S</a></div>
								<div class="init"><a href="/ymmarra/index.php?moduli=verbit&kirjain=t">T</a></div>
								<div class="init"><a href="/ymmarra/index.php?moduli=verbit&kirjain=u">U</a></div>
								<div class="init"><a href="/ymmarra/index.php?moduli=verbit&kirjain=v">V</a></div>
								<div class="init"><a href="/ymmarra/index.php?moduli=verbit&kirjain=y">Y</a></div>
								<div class="init"><a href="/ymmarra/index.php?moduli=verbit&kirjain=Ä">Ä</a></div>
						</div>					</div>
				</td>
				<td>
					<div id="main-content">
						<div id="path">
							<a href=".">Etusivu</a> &gt; <a href="/ymmarra/index.php?moduli=verbit&kirjain=R">R</a>						</div>
													<h1>RIITTÄÄ</h1>
						<table cellspacing="0" cellpadding="0" border="0">
							<tr>
								<td colspan="2" style="padding-bottom:10px;"><strong>Aktiivin indikatiivi</strong></td>
							</tr>
							<tr>
								<td><pre>PREESENS                   
minä      riitän           
sinä      riität           
hän       riittää          
me        riitämme         
te        riitätte         
he        riittävät        
PASSIIVI
          riitetään        

IMPERFEKTI                 
         riitin            
         riitit            
         riitti            
         riitimme          
         riititte          
         riittivät         

PASSIIVI
         riitettiin        

PERFEKTI
olen     riittänyt         
olet     riittänyt         
on       riittänyt         
olemme   riittäneet        
olette   riittäneet        
ovat     riittäneet        

PASSIIVI
on       riitetty          

PLUSKVAMPERFEKTI
olin     riittänyt         
olit     riittänyt         
oli      riittänyt         
olimme   riittäneet        
olitte   riittäneet        
olivat   riittäneet        

PASSIIVI
oli      riitetty          
</pre></td>
								<td>&nbsp;&nbsp;&nbsp;</td>
								<td><pre>   KIELTOMUOTO
   en        riitä
   et        riitä
   ei        riitä
   emme      riitä
   ette      riitä
   eivät     riitä

    ei        riitetä 

   
   en        riittänyt
   et        riittänyt
   ei        riittänyt
   emme      riittäneet
   ette      riittäneet
   eivät     riittäneet


     ei        riitetty  


    en      ole riittänyt
    et      ole riittänyt
    ei      ole riittänyt
    emme    ole riittäneet
    ette    ole riittäneet
    eivät   ole riittäneet


    ei      ole riitetty   


    en    ollut  riittänyt
    et    ollut  riittänyt
    ei    ollut  riittänyt
    emme  olleet riittäneet
    ette  olleet riittäneet
    eivät olleet riittäneet


    ei    ollut  riitetty
</pre></td>
							</tr>
						</table>
						<table cellspacing="0" cellpadding="0" border="0">
							<tr>
								<td colspan="2" style="padding-bottom:10px;"><strong>Aktiivin konditionaali</strong></td>
							</tr>
							<tr>
								<td><pre>PREESENS 
minä     riittäisin        
sinä     riittäisit        
hän      riittäisi         
me       riittäisimme      
te       riittäisitte      
he       riittäisivät      

PASSIIVI
         riitettäisiin     

PERFEKTI
olisin   riittänyt         
olisit   riittänyt         
olisi    riittänyt         
olisimme riittäneet        
olisitte riittäneet        
olisivat riittäneet        

PASSIIVI
olisi    riitetty          
</pre></td>
								<td>&nbsp;&nbsp;&nbsp;</td>
								<td><pre> 
    en          riittäisi
    et          riittäisi
    ei          riittäisi
    emme        riittäisi
    ette        riittäisi
    eivät       riittäisi 


    ei          riitettäisi


    en olisi    riittänut
    et olisi    riittänut
    ei olisi    riittänut
    emme olisi  riittäneet
    ette olisi  riittäneet
    eivät olisi riittäneet


    ei olisi    riitetty
</pre></td>
							</tr>
						</table>
						<table cellspacing="0" cellpadding="0" border="0">
							<tr>
								<td colspan="2" style="padding-bottom:10px;"><strong>Aktiivin potentiaali</strong></td>
							</tr>
							<tr>
								<td><pre>PREESENS
minä     riittänen         
sinä     riittänet         
hän      riittänee         
me       riittänemme       
te       riittänette       
he       riittänevät       

PASSIIVI
         riitettäneen      

PERFEKTI
lienen   riittänyt         
lienet   riittänyt         
lienee   riittänyt         
lienemme riittäneet        
lienette riittäneet        
lienevät riittäneet        

PASSIIVI
lienee   riitetty          
</pre></td>
								<td>&nbsp;&nbsp;&nbsp;</td>
								<td><pre> 
    en          riittäne
    et          riittäne
    ei          riittäne
    emme        riittäne
    ette        riittäne
    eivät       riittnäe


    ei          riitettäne


    en    liene riittänyt
    et    liene riittänyt
    ei    liene riittänyt
    emme  liene riittäneet
    ette  liene riittäneet
    eivät liene riittäneet


    ei    liene riitetty
</pre></td>
							</tr>
						</table>
						<table cellspacing="0" cellpadding="0" border="0">
							<tr>
								<td colspan="2" style="padding-bottom:10px;"><strong>Aktiivin imperatiivi</strong></td>
							</tr>
							<tr>
								<td><pre>PREESENS

(sinä)   riitä             
(hän)    riittäköön        
(me)     riittäkäämme      
(te)     riittäkää         
(he)     riittäkööt        

PASSIIVI
         riitettäköön      

PERFEKTI

ole      riittänyt         
olkoon   riittänyt         
olkaamme riittäneet        
olkaa    riittäneet        
olkoot   riittäneet        

PASSIIVI

olkoon   riitetty          
</pre></td>
								<td>&nbsp;&nbsp;&nbsp;</td>
								<td><pre> 

    älä         riitä  
    älköön      riittäkö
    älkäämme    riittäkö
    älkää       riittäkö
    älkööt      riittäkö


    älköön      riitettäkö



    älä ole       riittänyt
    älköön olko   riittänyt
    älkäämme olko riittäneet
    älkää olko    riittäneet
    älkööt olko   riittäneet



    älköön olko   riitetty
</pre></td>
							</tr>
						</table>
						<table cellspacing="0" cellpadding="0" border="0">
							<tr>
								<td colspan="2" style="padding-bottom:10px;"><strong>Verbin nominaalimuodot</strong></td>
							</tr>
							<tr>
								<td><pre>I INFINITIIVI              

Lyhyempi muoto:            
         riittää           

Pitempi muoto:             
         riittääkseni      
         riittääksesi
         riittääkseen
         riittääksemme
         riittääksenne
         riittääkseen

III  INFINITIIVI           

inessiivi    riittämässä   
elatiivi     riittämästä   
illatiivi    riittämään    
adessiivi    riittämällä
abessiivi    riittämättä   
instruktiivi riittämän     
                           
Passiivi
instruktiivi riitettämän   
                           
                           
</pre></td>
								<td>&nbsp;&nbsp;&nbsp;</td>
								<td><pre> II INFINITIIVI

 inessiivi    riittäessä
 instruktiivi riittäen

 Passiivi
 inessiivi    riitettäessä  






 IV INFINITIIVI

 nominatiivi  riittäminen
 partitiivi   riittämistä
   

 I PARTISIIPPI
 aktiivi      riittävä
 passiivi     riitettävä

 II PARTISIIPPI
 aktiivi      riittänyt 
 passiivi     riitetty
</pre></td>
							</tr>
						</table>

					</div>
				</td>
			</tr></table>		</div>
		<div id="footer"><a href="http://www.oph.fi/"><img src="i/oph_logo_ymmarrasuomea.gif" width="157" height="35" alt="OPH" /></a></div>
	</div>
</body>
</html>
